# 陈版主，请教一个国企改制问题

提问人：wulovec 时间：2011-07-11 20:43:51
国有企业改制成为公司制企业，可否不按照评估值进行调账，有无相关文件支持

回答人：chenyiwei
按照财企[2002]313号文和《企业会计准则解释第 1 号》第十条、《企业会计准则解释第 2 号》第二条等相关规定，国有非公司制企业改建为公司制企业时，应当进行资产评估并按评估值进行帐务调整。